【裁判字號】    99,訴,2053
【裁判日期】    991105
【裁判案由】    毒品危害防制條例
【裁判全文】
臺灣臺中地方法院宣示判決筆錄          99年度訴字第2053號
公  訴  人  臺灣臺中地方法院檢察署檢察官
被      告  乙○○
指定辯護人  本院公設辯護人甲○○
上列被告因違反毒品危害防制條例案件，經檢察官提起公訴（99
年度毒偵字第1903號），被告於準備程序中就被訴事實為有罪之
陳述，經告以簡式審判程序之旨，並聽取當事人之意見後，本院
合議庭裁定由受命法官獨任依簡式審判程序審理後，檢察官聲請
認罪協商，依認罪協商程序於中華民國九十九年十一月五日下午
四時，在本院第五法庭宣示判決，出席職員如下：
法  官  王邁揚
書記官  林念慈
法官起立朗讀判決主文、犯罪事實要旨、處罰條文、附記事項及
告以上訴限制、期間並提出上訴狀之法院，且諭知記載其內容：
一、主    文：
    乙○○施用第一級毒品，累犯，處有期徒刑拾壹月；又持有
    第二級毒品純質淨重二十公克以上，累犯，處有期徒刑柒月
    ，扣案之甲基安非他命柒包（甲基安非他命驗餘淨重肆拾肆
    點肆玖公克、驗前純質淨重肆拾貳點捌壹公克）沒收銷燬之
    ，電子磅秤壹台、夾鏈分裝袋壹包均沒收。應執行有期徒刑
    壹年肆月，扣案之甲基安非他命柒包（甲基安非他命驗餘淨
    重肆拾肆點肆玖公克、驗前純質淨重肆拾貳點捌壹公克）沒
    收銷燬之，電子磅秤壹台、夾鏈分裝袋壹包均沒收。
二、犯罪事實要旨：
    乙○○前於民國89年間因施用毒品案件，經臺灣南投地方法
    院裁定送觀察、勒戒，因無繼續施用毒品傾向，於89年4月8
    日釋放，由臺灣南投地方法院檢察署以89年度毒偵字第708
    號為不起訴處分確定後5年之內，再於93年間因施用毒品案
    件，經本院以93年度中簡字第3110判決判處有期徒刑3月確
    定，又於94年間因施用第一、二級毒品，經本院以94年度訴
    字第2518號判決分別判處有期徒刑9月、5月，應執行有期徒
    刑1年，嗣經減刑各減為有期徒刑4月15日及2月15日，應執
    行有期徒刑6月，連同其之前所犯殺人未遂及違反槍砲彈藥
    刀械管制條例案件之應執行殘刑，甫於96年8月31日執行完
    畢。詎仍不知悔改，復基於施用第一級毒品海洛因之犯意，
    於99年5月6日下午4時35分為警採尿前回溯96小時內之某時
    ，在停放於臺中市○○區○○路邊之友人所有自小客車內，
    以將海洛因摻入香菸內點燃吸食煙霧之方式，施用第一級毒
    品海洛因1次；另蕭創文因積欠乙○○新臺幣（下同）9萬元
    無力償還，乃於99年2月間在屏東縣九如交流道附近，將重
    約2兩半之甲基安非他命交予乙○○抵償上開債務，乙○○
    旋基於供己施用之目的而持有之。嗣於99年5月6日下午3時5
    分許，乙○○駕駛車牌號碼4111-ZF自小客車，因逆向行駛
    交通違規，為巡邏員警在臺中市○○路與華美西街口攔停，
    員警以隨身警用電腦查詢乙○○有毒品素行紀錄，並見有1
    只黑色小布袋放置在手煞車下，乃詢問乙○○「方便打開看
    看嗎？」，乙○○在有偵查權限之員警發覺其持有毒品犯行
    前，即主動將上開黑色小布袋交予員警，經警檢視內有甲基
    安非他命7包（含袋總毛重48公克，甲基安非他命驗餘淨重
    44.49公克、純度約96％，推估驗前純質淨重42.81公克），
    另在背包內扣得乙○○所有施用時，分裝毒品所用之電子磅
    秤1台及分裝夾鏈袋1包，乙○○亦於偵查中主動供出上開第
    二級毒品之來源為蕭創文，刻由臺灣臺中地方法院檢察官分
    案偵查中。
三、處罰條文：
  (一)毒品危害防制條例第10條第1項、第11條第4項、第18條第1
    項前段。
  (二)刑法第11條、第47條第1項、第62條、第38條第1項第2款。
四、附記事項：
    本案檢察官原起訴被告於99年5月6日中午12時許，在其住處
    施用第2級毒品甲基安非他命1次，涉犯毒品危害防治條例第
    10條第2項之罪，法定刑為3年以下有期徒刑。惟被告查獲時
    持有之甲基安非他命驗前純質淨重42.81公克，係犯毒品危
    害防治條例第11條第4項之罪，其法定刑為6月以上5年以下
    有期徒刑，得併科70萬元以下罰金之罪，自當認其施用毒品
    之輕行為為持有毒品超過法定數量之重行為所吸收（臺灣高
    等法院暨所屬法院98年法律座談會刑事類第15則研討結論參
    照），爰予變更起訴法條，而公訴檢察官並依變更後法條規
    定與被告協商合意，附此載明。
五、協商判決除有刑事訴訟法第455條之4第1項第1款於本訊問程
    序終結前，被告撤銷協商合意或檢察官撤回協商聲請者；第
    2款被告協商之意思非出於自由意志者；第4款被告所犯之罪
    非第455條之2第1項所定得以協商判決者；第6款被告有其他
    較重之裁判上一罪之犯罪事實者；第7款法院認應諭知免刑
    或免訴、不受理者情形之一，及違反同條第2項「法院應於
    協商合意範圍內為判決；法院為協商判決所科之刑，以宣告
    緩刑或二年以下有期徒刑、拘役或罰金為限」之規定者外，
    不得上訴。
六、如有上開可得上訴情形，得自收受宣示判決筆錄送達之日起
    十日內，向本院提出上訴書狀，上訴於第二審法院。
中    華    民    國    99    年    11    月     5    日
                        刑事第五庭  書記官  林念慈
                                    法  官  王邁揚
以上正本證明與原本無異。
                                    書記官  林念慈
中    華    民    國    99    年    11    月     5    日

司法院資訊處製作；財團法人民間司法改革基金會備份。
